【裁判字號】    99,再抗,27
【裁判日期】    990728
【裁判案由】    假扣押
【裁判全文】
臺灣高等法院民事裁定                  99年度再抗字第27號
聲  請  人  乙○○
相  對  人  中國信託商業銀行股份有限公司
法定代理人  丙○○
代  理  人  甲○○
上列當事人間聲請假扣押事件，聲請人對於中華民國99年6月18
日本院99年度再抗字第23號確定裁定聲請再審，本院裁定如下：
    主  文
再審之聲請駁回。
再審聲請費用由聲請人負擔。
    理  由
一、本件聲請人主張：伊前於民國99年6月1日就99年4月25日本
    院99年度再抗字第15號確定裁定聲請再審，已遵期繳納裁判
    費，有繳款單可證，詎遭本院以伊未遵期繳納裁判費為由，
    於99年6月18日以99年度再抗字第23號裁定（下稱原確定裁
    定）駁回確定在案。原確定裁定程序上明顯違誤，應再行實
    質審理為宜。又臺灣桃園地方法院（下稱桃園地院）民事執
    行處98年度司執字第6483號強制執行事件，就伊存於臺灣銀
    行桃園分行存款新臺幣（下同）36萬1,658元執行解交相對
    人，則伊積欠相對人之債務已全數清償完畢，爰依民事訴訟
    法第496條第1項第9、11、13款（聲請人誤載為項）之規定
    ，聲請再審，求為廢棄原裁定，並撤銷原假扣押之裁定等語
    。
二、按對於確定之裁定聲請再審者，應依民事訴訟法第77條之17
    規定繳納裁判費，此為必備之程式。本件聲請人前於99年6
    月1日對於本院99年度再抗字第15號確定裁定聲請再審，並
    遵期繳納裁判費1,000元，業經聲請人提出本院規費繳款單
    、統一超商代收款專用繳款證明（本院卷第3頁）等證物，
    足認原確定裁定以聲請人未遵期繳納裁判費，裁定駁回再審
    之聲請，自有未洽，聲請人主張原確定裁定有民事訴訟法第
    496條第1項第13款之再審理由，堪以採信。
三、次按對於確定裁定聲請再審，依民事訴訟法第507條準用同
    法第501條第1項第4款規定，必須表明再審理由，此為必須
    具備之程式，否則其聲請即屬不合法，毋庸命其補正，逕以
    裁定駁回之。所謂表明再審理由，必須指明確定裁定有如何
    合於法定再審事由之具體情事，始為相當。倘僅泛言有何條
    款之再審事由，而無具體情事者，尚難謂已合法表明再審理
    由（最高法院64年台聲字第76號判例要旨參照）。聲請人雖
    主張本院99年度再抗字第15號確定裁定有民事訴訟法第496
    條第1項第9、11款之再審理由，惟核其書狀內僅泛言依上開
    規定，原裁定應廢棄，並撤銷假扣押等語，對於該確定裁定
    有如何合於民事訴訟法第496條第1項第9、11款之具體情事
    ，全未敘明，難謂合法表明再審理由。再按當事人發現未經
    斟酌之證物或得使用該證物，且經斟酌可受較有利益之裁判
    者，得對於確定裁定聲請再審，民事訴訟法第507條、第496
    條第1項第13款定有明文。本件聲請人提出99年5月12日臺灣
    銀行桃園分行函，主張執行法院即桃園地院解交其存款36萬
    1,658元予相對人，其積欠相對人之債務已全數清償，本院
    99年度再抗字第15號確定裁定如斟酌該證物，必然將原裁定
    廢棄，撤銷假扣押裁定，而認有民事訴訟法第496條第1項第
    13款之再審理由等語。但查聲請人前主張99年2月26日本院
    99年度再抗字第1號確定裁定有民事訴訟法第496條第1項第9
    、11、13款之再審理由，對之聲請再審，因未指摘該確定裁
    定有如何合於各該款規定之具體情事，經本院認再審不合法
    而於99年4月22日以99年度再抗字第15號裁定駁回，核無違
    誤。該確定裁定縱斟酌聲請人所提出之上開臺灣銀行桃園分
    行函，亦無從為聲請人較有利益之裁判，依前說明，即難認
    有再審理由。是以本件再審之聲請雖屬有據，惟聲請人對本
    院99年度再抗字第15號確定裁定聲請再審時，既有如上所述
    未具體敘明再審事由、無再審理由之情事存在，則其於該次
    再審之聲請，縱已繳足裁判費，仍應予駁回，是本院99年度
    再抗字第23號裁定雖以不合法駁回再審之聲請，亦應予維持
    ，故聲請人本件再審之聲請，仍應裁定駁回。
四、據上論結，本件再審之聲請為無理由，依民事訴訟法第507
    條、第504條、第95條、第78條，裁定如主文。
中    華    民    國    99    年    7     月    28    日
                  民事第十庭
                        審判長法  官  黃豐澤
                              法  官  吳謀焰
                              法  官  林麗玲
正本係照原本作成。
不得抗告。
中    華    民    國    99    年    7     月    28    日
                              書記官  陶美玲

司法院資訊處製作；財團法人民間司法改革基金會備份。
